臺灣臺北地方法院刑事判決　　　九十四年度易字第一五二一號
公　訴　人　臺灣臺北地方法院檢察署檢察官
被　　　告　甲○○
上列被告因違反毒品危害防制條例案件，經檢察官提起公訴（九
十四年度毒偵字第二八三０號），因被告於準備程序進行中就被
訴事實為有罪之陳述，且所犯非死刑、無期徒刑、最輕本刑為三
年以上有期徒刑之罪或高等法院管轄第一審案件，經告知簡式審
判程序之旨，並聽取檢察官、被告之意見後，經本院合議庭裁定
由受命法官獨任進行簡式審判程序審理判決如下：
    主  文
甲○○連續施用第二級毒品，累犯，處有期徒刑拾月，扣案第二
級毒品甲基安非他命壹小包（驗餘淨重零點玖捌公克）沒收銷燬
之，扣案盛裝第二級毒品甲基安非他命之包裝袋壹個沒收。
    理  由
一、甲○○於民國九十年間，因贓物罪，經本院於九十年十月三
    十一日以九十年度簡字第三六六八號判處有期徒刑四月，如
    易科罰金，以三百元折算一日，於同年十一月二十九日確定
    ，甫於九十一年二月二十五日易科罰金執行完畢，仍不知悔
    改，又於九十二年間因施用第二級毒品案件，經依本院九十
    二年度毒聲字第二００二號裁定於九十三年五月十七日入臺
    灣臺北看守所附設勒戒處所執行觀察、勒戒後，認有繼續施
    用毒品之傾向，於同年六月十七日釋放（依現行毒品危害防
    制條例，未執行強制戒治），經臺灣臺北地方法院檢察署檢
    察官以九十三年度毒偵緝字第一０三號聲請以簡易判決處刑
    ，嗣本院於九十三年七月二十七日以九十三年度簡字第一七
    ００號以簡易判決處有期徒刑六月，如易科罰金，以三百元
    折算一日（尚未執行完畢，此部分不構成累犯），惟仍未戒
    除施用毒品惡習，復基於概括犯意，自九十四年三月中旬某
    日起，迄至同年四月十一日為警採尿回溯九十六小時內某時
    止（不含為警查獲迄至採尿期間）之期間內，連續在臺北縣
    新店市、烏來鄉○○路邊，在其自己駕駛之小客車內，以玻
    璃球燒烤安非他命晶體產生煙霧後加以嗅聞吸食之方式，施
    用第二級毒品安非他命數次，最後一次施用之時間為九十四
    年四月十一日為警採尿回溯九十六小時內某時（不含為警查
    獲至採尿期間），嗣經警於九十四年四月十一日零時三十分
    許，在臺北市○○路十八號前查獲，並扣得第二級毒品甲基
    安非他命一小包（毛重一‧一八公克，不含包裝袋之淨重為
    ０‧九九公克）。
二、案經臺北市政府警察局北投分局報告臺灣臺北地方法院檢察
    署檢察官偵查起訴。
    理  由
一、訊據被告於本院坦承上開犯行不諱（本院九十四年十二月二
    十日準備程序筆錄、簡式審判筆錄），被告為警查獲後於當
    日採尿送驗結果，安非他命類藥物呈陽性反應，有臺灣尖端
    先進生技醫藥股份有限公司濫用藥物檢驗報告在卷可稽（九
    十四年度毒偵字第八四一號偵卷第六五頁），按甲基安非他
    命經口服投與後約百分之七十於二十四小時內自尿中排出，
    約百分之九十於九十六小時內自尿中排出，其檢出與投與方
    式、投與量、個人體質、採尿時間與檢測儀器之精密度等諸
    多因素有關，因此僅憑尿液中呈安非他命陽性反應，並無法
    確實推算吸食時間距採尿時間長短，唯依上開資料推斷，最
    長可能不會超過四日（即九十六小時），此經行政院衛生署
    藥物食品檢驗局八十一年二月八日藥檢壹字第一一五六號
    函示明確，足認被告本案最後一次施用第二級毒品安非他命
    之時間，係於九十四年四月十一日為警採尿時回溯九十六小
    時內某時（不含為警查獲至採尿期間），此外，並有白色晶
    體一小包扣案可證，該扣案白色晶體一小包經臺北市政府警
    察局鑑驗結果，毛重一‧一八公克，淨重０‧九九公克，取
    ０‧０一公克化驗，餘０‧九八公克，檢出第二級毒品甲基
    安非他命成份，此有該局九十四年十一月二日北市鑑毒字第
    五九二號鑑驗通知書在卷可稽，綜上事證，堪認被告自白連
    續施用第二級毒品安非他命情節屬實。而被告於九十二年間
    因施用第二級毒品案件，經依本院九十二年度毒聲字第二０
    ０二號裁定於九十三年五月十七日入臺灣臺北看守所附設勒
    戒處所執行觀察、勒戒後，認有繼續施用毒品之傾向，於同
    年六月十七日釋放（依現行毒品危害防制條例，未執行強制
    戒治），此有臺灣高等法院被告前案紀錄表在卷可按，被告
    於觀察、勒戒執行完畢釋放後，五年內再犯本案連續施用第
    二級毒品犯行，亦堪採認。綜上，本件事證明確，被告犯行
    可以認定。
二、核被告所為，係犯毒品危害防制條例第十條第二項之施用第
    二級毒品罪。被告施用第二級毒品前後持有第二級毒品之低
    度行為，應為施用之高度行為所吸收，不另論罪。被告先後
    多次犯行，時間緊接，方法相同，觸犯構成要件相同之罪名
    ，顯係基於概括犯意反覆為之，為連續犯，依刑法第五十六
    條之規定，以一罪論，並加重其刑。被告於九十年間，因贓
    物罪，經本院於九十年十月三十一日以九十年度簡字第三六
    六八號判處有期徒刑四月，如易科罰金，以三百元折算一日
    ，於同年十一月二十九日確定，甫於九十一年二月二十五日
    易科罰金執行完畢，此有卷附臺灣高等法院被告前案紀錄表
    可按，其於五年以內再犯本件有期徒刑以上之罪，為累犯，
    依刑法第四十七條規定，遞加重其刑。爰審酌被告犯罪後坦
    承犯行，態度尚稱良好，惟未藉由前受觀察、勒戒處分之機
    會戒除毒癮，顯見自制力甚低，並審酌被告犯罪之手段、所
    生危害，及犯人之品行、智識程度等一切情狀，量處如主文
    所示之刑。扣案甲基安非他命一包（驗餘淨重０‧九八公克
    ，不含包裝袋），應依毒品危害防制條例第十八條第一項前
    段，沒收銷燬之；盛裝該第二級毒品甲基安非他命之包裝袋
    一只，為被告所有，供犯罪所用之物，爰依刑法第三十八條
    第一項第二款規定宣告沒收。
據上論斷，應依刑事訴訟法第二百七十三條之一第一項、第二百
九十九條第一項前段，毒品危害防制條例第十條第二項、第十八
條第一項前段，刑法第十一條前段、第五十六條、第四十七條、
第三十八條第一項第二款，判決如主文。
本案經檢察官趙雪瑛到庭執行職務
中　　華　　民　　國　九十四　年　十二　　月　二十七　日
　　　　　　　　　刑事第五庭    法　官　高偉文
以上正本證明與原本無異
如不服本判決應於送達後十日內向本院提出上訴狀
　　　　　　　　　　　　　　　　書記官　張華瓊
中　　華　　民　　國　九十四　年　十二　　月　二十七　日
附錄本案論罪科刑法條全文
毒品危害防制條例第十條
施用第一級毒品者，處六月以上五年以下有期徒刑。
施用第二級毒品者，處三年以下有期徒刑。
